

JOSE ANTONIO NAVARRO PINILLOS

C/ Cayetano Pando nº13 CP 28047 Madrid

Teléfono: 669 53 96 09

E-mail: navapinillos@hotmail.com

LinkedIn: www.linkedin.com/in/joseantonionavarropinillos

INGENIERO de:

- OFERTAS COMPRAS
- GESTIÓN DE PROYECTOS
- PRODUCCIÓN | PROCESOS

15 Años de experiencia INGLÉS NIVEL ALTO

RESEÑA PROFESIONAL

Soy una persona con gran **iniciativa**, **pro-actividad** y estoy **orientado a resultados**. Poseo mucha experiencia cómo **ingeniero de ofertas-compras y gestión de procesos**. Una de las características que más aporta valor en este tipo de trabajo es ser **resolutivo** y tener **capacidad analítica** lo que me permite conseguir **muy buenos resultados** y **aportar valor** a la empresa.

> He gestionado proyectos de 2000€ a 9 M€ con miles de referencias y hasta 15 personas a cargo. Experiencia en los sectores: packaging y metalúrgico.

ALGUNOS LOGROS REPRESENTATIVOS

- * Acceder al mercado nacional e internacional de subastas electrónicas y portales de compra gracias al sistema de cálculo de precios que diseñé para cumplir los requerimientos de Tenders.
- * Mantener los márgenes pese a producirse una bajada del precio del 15% al crear un sistema de control de beneficios analizando los costes (fabricación, tiempos, materias primas, etc.)
- * Crear y supervisar el taller de fabricación de discos abrasivos pasando de fabricar 0 a 30.000 discos diarios con 15 personas trabajando a 3 turnos.
- * Diseñar e implementar el sistema de compra de materias primas de forma eficaz y eficiente.

AMPLIA EXPERIENCIA EN ESTAS FUNCIONES Y TAREAS

- Desarrollo, gestión y documentación de proyectos.
- Selección y gestión de proveedores.
- Análisis económico de proyectos y estimación de horas de ingeniería (tiempos y métodos de trabajo).
- Análisis de aprovisionamiento, maquinaria, subcontrataciones de partes del proceso, etc. del proyecto.
- Definición de precios, realización de ofertas y gestión de variaciones de precios.
- Optimizar y adecuar los recursos productivos y estandarizar procesos.
- Compra de materiales, control de inventarios, listas de materiales y rutas de fabricación.
- Creación, lanzamiento y seguimiento de órdenes de fabricación.
- Planificación de carga de trabajo.
- Gestión de proyectos de compras en entornos cambiantes.
- Responsable de la gestión de Tenders, subastas electrónicas y portales de compra.
- Análisis de los índices de beneficio (ROI) y control de gastos.
- Elaboración de presupuestos de productos y fabricación.
- Supervisión de la logística: Control inbound, stock, albaranes, cierre IOD, etc.
- Promover el sistema de calidad y controlarlo: ISO 9002 e ISO 14000.
- Mejora y seguimiento de los índices de productividad.
- Propuestas de mejora en los procesos de fabricación.
- Elaborar Cutter Guides y aprobar aspectos técnicos de Artworks.
- Realización de estudios técnicos y elaboración de especificaciones técnicas.
- Desarrollo de componentes (partes de maguinaria) y reparación de piezas y componentes.
- Gestión del mantenimiento preventivo.
- Ingeniería de procesos: distribución en planta, análisis de costes y proyectos de maquinaria.

EXPERIENCIA PROFESIONAL

10 años	ICESA (Nekicesa) Cargo: Ingeniero de ofertas, compras y gestión de proyectos	Desde 2003
5 años	Bellota Herramientas, S.A.U. <u>Cargo</u> : Ingeniero de Procesos Responsable de Producción	1998 a 2003
3	ULMA Manutención S COOP LTDA.	1998

meses Cargo: Ingeniero de Diseño

1 INDAR S.L. 1996 a 1997

año Proyecto Fin de Carrera (Desarrollé un programa para calcular maquinaria hidráulica).

FORMACIÓN ACADÉMICA Y OTROS CURSOS

1990 a 1996 | INGENIERÍA INDUSTRIAL | Universidad de Navarra

- DIRECCIÓN DE PRODUCCIÓN: MRP, JIT, KANBAN, SMED, Lean Manufacturing, mantenimiento preventivo, TOC, comunicación, costes, orden y limpieza, gestión medioambiental y estratégica... | 244 horas
- Gestión de mandos
- Finanzas para ingeniería
- Gestión de proyectos

IDIOMAS E INFORMÁTICA

Inglés: Nivel Alto hasta 4º curso Escuela Oficial de Idiomas y estancias en el extranjero. Certificate in Advanced English.

INFORMÁTICA

Microsoft Office a Nivel Avanzado: Word, Powerpoint, Access. Excel a nivel experto.

Entornos: SAP – BPCS y LogicWin.

Programación en C y C++, Visual Basic, Visual C. **Diseño asistido por ordenador:** AutoCAD e Imagineer.

OTROS DATOS DE INTERÉS

Carnet B1 y vehículo propio.